【裁判字號】    99,簡上,1020
【裁判日期】    991213
【裁判案由】    竊盜
【裁判全文】
臺灣板橋地方法院刑事判決            99年度簡上字第1020號
上  訴  人
即  被  告  張德棠
上列上訴人即被告因竊盜案件，不服本院99年度簡字第5754號中
華民國99年7 月16日原審簡易判決（聲請處刑案號：98年度偵字
第28136號），提起上訴，本院管轄第二審之合議庭判決如下︰
    主  文
上訴駁回。
    理  由
一、本件經本院審理結果，認原審簡易判決所認定上述被告之犯
    罪事實及其所憑之理由、證據暨論罪科刑之法條均無不當，
    應予維持，並引用該第一審刑事簡易判決書、檢察官聲請簡
    易判決處刑書中關於認定被告犯罪事實及其所憑之理由、證
    據暨論罪科刑之法條部分之記載（如附件一、二）。
二、被告上訴意旨略以：被告就原審判決所認定其有於檢察官聲
    請簡易判決書犯罪事實欄一所示之時間內，有竊取梁進益所
    有1 整隻豬肉（重約100 餘斤，價值約新臺幣〈下同〉7000
    元）等情，並不爭執。惟以其經濟狀況不好，年紀太大，需
    要在家照顧母親，原審判處之刑度過重，爰請求撤銷原審判
    決，改判較輕之刑云云。
三、本件被告張德棠雖以原審量刑過重為上訴理由，惟按法官於
    有罪判決如何量處罪刑，甚或是否宣告緩刑，均為實體法賦
    予審理法官裁量之刑罰權事項，法官行使此項裁量權，自得
    依據個案情節，參酌刑法第57條所定各款犯罪情狀之規定，
    於法定刑度內量處被告罪刑；除有逾越該罪法定刑或法定要
    件，或未能符合法規範體系及目的，或未遵守一般經驗及論
    理法則，或顯然逾越裁量，或濫用裁量等違法情事之外，並
    不得任意指摘其量刑違法（最高法院80年台非字第473 號、
    75年台上字第7033號、72年台上字第6696號、72年台上字第
    3647號判例要旨參照）；且在同一犯罪事實與情節，如別無
    其他加重或減輕之原因，下級審量定之刑，亦無過重或失輕
    之不當情形，則上級審法院對下級審法院之職權行使，原則
    上應予尊重（最高法院85年度台上字第2446號判決要旨參照
    ）。
四、核被告張德棠所為係犯刑法第320 條第1 項之竊盜罪。原審
    認被告犯罪明確，應適用刑事訴訟法第449 條第1 項前段、
    第3 項、第454 條第2 項，刑法第320 條第1 項、第47條第
    1 項、第41條第1 項前段，刑法施行法第1 條之1 等規定，
    並審酌被告除有如臺灣高等法院被告前案紀錄表所示構成累
    犯之前科外，另有多次強盜、恐嚇、竊盜前科，品行不佳，
    有上揭前科紀錄可憑，竟仍不思以正途賺取所需，再次竊取
    他人財物，致告訴人梁進益受有財物損害，然其犯後坦承犯
    行，態度尚佳，暨衡其犯罪目的、手段、所竊財物價值等一
    切情狀，量處有期徒刑四月，並諭知易科罰金之折算標準以
    1 仟元折算1 日，經核其認事用法，均無違誤，量刑亦稱妥
    適，是原審判決所示之刑度，難認有何違法或不當之處。從
    而，被告以量刑過重為其本件上訴理由，難認有理，應予駁
    回。
據上論斷，應依刑事訴訟法第455 條之1 第1 項、第3 項、第36
8 條、第373 條，判決如主文。
本案經檢察官楊瀚濤到庭執行職務。
中    華    民    國    99    年    12    月    13    日
                刑事第四庭  審判長法  官  侯志融
                                  法  官  黃繼瑜
                                  法  官  陳世旻
上列正本證明與原本無異。
不得上訴。
                                  書記官  梁福建
中    華    民    國    99    年    12    月    15    日
--------------------------------------------------------
【附件一】
臺灣板橋地方法院刑事簡易判決          99年度簡字第5754號
聲  請  人  臺灣板橋地方法院檢察署檢察官
被      告  張德棠  男  61歲（民國○○年○○月○日生）
                    身分證統一編號：Ｚ000000000號
                    住臺北縣三重市○○街153號2樓
                    居臺北市○○區○○街二段144號
上列被告因竊盜案件，經檢察官聲請以簡易判決處刑（98年度偵
字第28136號），本院判決如下：
    主  文
張德棠犯竊盜罪，累犯，處有期徒刑肆月，如易科罰金，以新臺
幣壹仟元折算壹日。
    事實及理由
一、本件犯罪事實及證據，除下列事項應予補充或更正外，餘均
    飲用附件檢察官聲請簡易判決處刑書之記載：
（一）犯罪事實欄第一段第10行關於「98年9 月23日凌晨3 時許
      」之記載應更正為「98年9 月23日凌晨4 時30許」。
（二）證據部份應補充「臺北縣政府警察局三重分局搜索扣押筆
      錄2 份」。
二、核被告張德棠所為，係犯刑法第320 條第1 項之竊盜罪。又
    被告前有如附件犯罪事實欄所載有期徒刑執行完畢紀錄，此
    觀諸卷附臺灣高等法院被告前案紀錄表1 份自明，其於上開
    有期徒刑執行完畢後，5 年以內故意再犯本件有期徒刑以上
    之罪，為累犯，應依刑法第47條第1 項之規定加重其刑。爰
    審酌被告除上揭構成累犯之前科外，另有多次強盜、恐嚇、
    竊盜前科，品行不佳，有上揭前科紀錄可憑，竟仍不思以正
    途賺取所需，再次竊取他人財物，致告訴人梁進益受有財物
    損害，然其犯後坦承犯行，態度尚佳，暨衡其犯罪目的、手
    段、所竊財物價值等一切情狀，量處如主文所示之刑，並諭
    知易科罰金之折算標準。末按刑法第38條第1 項第2 款規定
    供犯罪所用之物及第3 款因犯罪所得之物得沒收者，依同條
    第3 項前段規定，以屬於犯人者為限，始得為之，如第三人
    對於該物在法律上得主張權利者，即不在得沒收之列。又所
    謂犯罪所得之物，乃指因犯罪所直接取得之原物而言。若非
    因犯罪直接所得之物，如變賣盜贓或詐欺、侵占之物所得之
    價金，即不得依此規定諭知沒收（最高法院93年臺上字第42
    70號判決要旨參照），是就本案所查扣被告因變賣所竊之豬
    肉所得之800 元，不予宣告沒收，附此敘明。至扣案為不知
    情之廖煌榮所有之鴨舌帽1 頂，既非被告所有，爰不予宣告
    沒收。
三、依刑事訴訟法第449 條第1 項前段、第3 項、第454 條第2
    項，刑法第320 條第1 項、第47條第1 項、第41條第1 項前
    段，刑法施行法第1 條之1 ，逕以簡易判決處刑如主文。
四、如不服本判決，得自收受送達之日起10日內向本院提出上訴
    狀，上訴於本院第二審合議庭（須附繕本）。
中    華    民    國    99    年    7     月    16    日
                  刑事第二十三庭  法  官  黃苙荌
上列正本證明與原本無異。
                                  書記官  朱烈稽
中    華    民    國    99    年    7     月    16    日
--------------------------------------------------------
【附件二】
臺灣板橋地方法院檢察署檢察官聲請簡易判決處刑書
                                     98年度偵字第28136號
     被      告  張德棠  男  61歲（民國○○年○○月○日生）
                         籍設臺北縣三重市○○街153號2樓
                         現居臺北市○○區○○街2段144號
                         身分證統一編號：Ｚ000000000號
上列被告因竊盜案件，業經偵查終結，認為宜聲請以簡易判決處
刑，茲將犯罪事實及證據並所犯法條分敘如下：
         犯罪事實
一、張德棠前有詐欺、恐嚇、強盜及竊盜等前科，於民國93年間
    因竊盜案件，經臺灣士林地方法院以93年易字第316 號判處
    有期徒刑6 月，於同年10月1 日撤回上訴而確定；又於94年
    間因竊盜案件，經臺灣臺北地方法院以95年易緝字第106 號
    判處有期徒刑8 月，於95年10月5 日撤回上訴而確定；又於
    96年間因竊盜案件，經臺灣板橋地方法院於96年8 月1 日以
    96年簡字第3487號判處有期徒刑3 月確定；又於97年間因竊
    盜案件，經臺灣臺北地方法院於97年6 月18日以97年簡字第
    93 1號判處有期徒刑4 月確定，於98年2 月28日執行完畢。
    猶不知悔改，於98年9 月23日凌晨3 時許，途經臺北縣三重
    市○○路32巷23弄1 號梁進益所經營之豬肉攤前，見梁進益
    所有1 整隻豬肉（重約100 餘斤，價值約新臺幣〈下同〉70
    00元）無人看顧，認有機可趁，竟意圖為自己不法之所有，
    即委由不知情之廖煌榮駕駛733-YB營業用小客車搭載其前往
    上址，而徒手竊取該隻豬肉，於得手後並將之置放在該車後
    車廂內，前往位臺北市○○區○○路617 號1 樓周寶珠所經
    營之某自助餐店變賣得款3500元。（廖煌榮、周寶珠涉嫌竊
    盜及贓物罪部分，另為不起訴處分及緩起訴處分）。嗣因梁
    進益發現遭竊並報警處理，經警調閱監視器畫面，始循線查
    悉上情。
二、案經梁進益訴由臺北縣政府警察局三重分局移送偵辦。
        證據並所犯法條
一、證據：
（一）上開犯罪事實，業據被告張德棠於警詢及偵查中坦承不諱
      。
（二）核與告訴人梁進益於警詢中指述、證人即同案被告周寶珠
      於警詢及偵查中之證述及同案被告廖煌榮於警詢及偵查中
      供述情節相符。
（三）並有扣押物品目錄表2 紙及現場暨監視器翻拍畫面共26張
      在卷可佐，是被告犯行應堪認定。
二、所犯法條：
    核被告張德棠所為，係犯刑法第320 條第1 項之竊盜罪嫌。
    又被告有如犯罪事實欄所述之受徒刑執行完畢後，5年以內
    故意再犯本案有期徒刑以上之罪情形，為累犯，請依刑法第
    47條第1項規定加重其刑。
三、依刑事訴訟法第451條第1項聲請逕以簡易判決處刑。
    此    致
臺灣板橋地方法院
中    華    民    國    99    年    6     月    1    日
                              檢察官   楊植鈞
中    華    民    國    99    年    6     月    23    日
                              書記官

司法院資訊處製作；財團法人民間司法改革基金會備份。
